# [求助] 陈版主 _ 新租赁准则问题

提问人：xinran0416 时间：2019-12-06 18:00:12
陈版主您好，
关于新租赁准则下少数股东权益计算想请教一下您，
母公司对子公司持股 40%，子公司向母公司租赁资产，单体报表相应计提使用权资产折旧和财务费用合计为 200 万元，而按原租赁准则的话计成本损益是 150 万元，那么编制合并报表时应当冲回成本与财务费用 200 万元，再计提 150 万元，同时调减少数股东损益（200-150）*40%=20 万元，上述处理是否正确？
谢谢版主！

回答人：chenyiwei
由于新租赁准则下，承租人和出租人的会计处理可能是不对等的（当该租赁从出租人视角应归类为经营租赁时），所以在编制合并报表时，对于母子公司之间发生的经营租赁，应首先冲回承租人按新租赁准则确认的使用权资产和租赁负债，以及相应的使用权资产折旧和租赁负债相关利息费用等，恢复为原准则下经营租赁的处理方式，然后才能进行合并抵销处理。
所以在你的理解中，“编制合并报表时应当冲回成本与财务费用 200 万元，再计提 150 万元” 是合理的，但因为内部租赁交易不构成未实现损益，故不涉及对少数股东损益和少数股东权益的调整。

提问人：xinran0416 时间：2019-12-08 18:12:00
谢谢陈版主您回复，还想跟您确认下，在这种情况下如果子公司本期不算租赁产生利润 500 万，那在算少数股东损益时是 (500-150)*60% 还是(500-200)*60% 呢？谢谢您了

回答人：chenyiwei
这部分租赁收入是已实现的损益，不影响合并报表层面少数股东权益的计算，按常规方法，期末数子公司权益乘以少数股权比例即可。